【裁判字號】    89,上易,2745
【裁判日期】    900116
【裁判案由】    竊盜
【裁判全文】
臺灣高等法院臺中分院刑事判決                  八十九年度上易字第二七四五號
    上  訴  人
    即  被  告  丙○○
右上訴人因竊盜案件，不服臺灣南投地方法院八十九年度易字第六六號中華民國八十
九年九月三十日第一審判決（起訴案號：臺灣南投地方法院檢察署八十九年度偵字第
二四五四號），提起上訴，本院判決如左：
      主  文
原判決撤銷。
丙○○攜帶兇器竊盜，未遂，處有期徒刑月，如易科罰金以佰元折算壹日。
扣案之螺絲起子壹把沒收。
      事  實
一、丙○○於民國八十九年七月十六日中午十二時許，騎乘機車行經南投縣名間鄉○
    ○路二七號上毅大樓，因見該大樓無人居住且大門未上鎖，竟臨時起意，意圖為
    為自己不法之所有，攜帶自己所有客觀上足以傷害人之生命、身體，可作為凶器
    使用之螺絲起子一把，至該棟大樓七樓之一之住戶內，搜尋可資行竊之物品，未
    能尋獲，致行竊未遂，於將離去時，拾得他人遺棄之寶特瓶空瓶十一個後，適為
    該大樓之其他住戶乙○○發現，報警當場查獲，並扣得上開寶特瓶及螺絲起子一
    把。
二、案經南投縣警察局南投分局報請臺灣南投地方法院檢察署檢察官偵查起訴。
      理  由
一、右開犯罪事實，業據上訴人即被告丙○○於偵查中坦承不諱，核與證人乙○○於
    警訊中證述之情節相符，此外，復有其持以行竊之螺絲起子一把扣案可稽；至於
    被告雖持有寶特空瓶十一個，然被告供稱寶特空瓶係其所撿拾之物品，並非行竊
    所得，證人乙○○亦證稱不知有損失物品，且該寶特空瓶價值極微，被告所辯該
    寶特空瓶十一個係撿拾所得之物品，堪以採信，被告行竊未遂犯行事證明確，堪
    以認定。
二、按被告丙○○持以行竊之螺絲起子為鐵製工具，質地堅硬，客觀上具有危險性，
    足以對人之身體、生命造成危害，可供兇器使用，自屬兇器之一種，被告自承進
    入該大樓搜尋行竊物品，因未能尋獲，致行竊未遂。核其所為，係犯刑法第三百
    二十一條第一項第三款之攜帶凶器竊盜未遂罪。又公訴意旨認被告行竊時另有為
    該法第三百二十一條第一項第二款毀壞門扇之犯行，無非係以證人乙○○於警訊
    時之證詞為其論據，惟被告於警訊及審理中均堅詞否認上開住處之門鎖，係為其
    所破壞，且衡諸該處既係無人居住之建築物，且建築物之大門復未上鎖，而得自
    由出入，則亦難排除該住戶門鎖，係遭其他不明人士行竊時破壞之可能，自難以
    被告手持螺絲起子，即遽認上開門鎖亦係遭其破壞，其此部分行為，尚屬不能證
    明，惟此與前開論罪部分，係屬單純一罪關係，自無庸另為無罪之諭知，附此敘
    明。被告竊盜未遂，應依既遂罪減輕其刑，原審對被告論罪科刑，固非無見，為
    本件尚屬未遂階段，已如前述，原審認係竊盜既遂罪，即有未當，又刑法第四十
    一條，於九十年一月十日經總統公佈施行，同年月十二日生效，本件有該條之適
    用，原審未及適用該條規定，並諭知易科罰金之折算標準，亦有未當，被告上訴
    意旨否認犯行，雖無理由，然原判決既有可議，應由本院將原審判決撤銷改判，
    爰審酌被告前有犯罪前科，仍不知謹慎自持之素行（參見台灣高等法院全國前案
    紀錄表）、時值壯年，不思正途、竊取他人財物之犯罪動機、尚未得財物、及犯
    後態度等一切情狀，量處被告有期徒刑三月，並諭知如易科罰金之折算標準，以
    資懲儆。又扣案之螺絲起子一把，係供犯罪所用之物，被告所辯係於犯罪現場附
    近拾得，然被告於偵查中供稱：我是騎機車路過，持螺絲起子進去偷的等語，則
    該螺絲起子顯係被告所有，爰依刑法第三十八條第一項第二款之規定併予宣告沒
    收。
三、據上論結，應依刑事訴訟法第三百六十九條第一項前段、第三百六十四條、第二
    百九十九條第一項前段、刑法第二條第一項前段、第三百二十一條第一項第三款
    、第二十六條前段、修正後第四十一條第一項前段、第三十八條第一項第二款，
    判決如主文。
本案經檢察官甲○○到庭執行職務。
中      華      民      國    九十      年      一      月      十六    日
                              臺灣高等法院臺中分院刑事第三庭
                                    審判長法  官  方  艤  駐
                                          法  官  廖  柏  基
                                          法  官  劉  連  星
右正本證明與原本無異。
不得上訴。
                                          書記官  顏  子  良
中      華      民      國    九十      年      一      月      十七    日
附錄法條：刑法第三百二十一條第一項第三款
犯竊盜罪而有左列情形之一者，處六月以上五年以下有期徒刑：
一、於夜間侵入住宅或有人居住之建築物、船艦或隱匿其內而犯之者。
二、毀越門扇、牆垣或其他安全設備而犯之者。
三、攜帶兇器而犯之者。
四、結夥三人以上而犯之者。
五、乘火災、水災或其他災害之際而犯之者。
六、在車站或埠頭而犯之者。
前項之未遂犯罰之。
                                                                        Ｃ


司法院資訊處製作；財團法人民間司法改革基金會備份。
